臺灣高等法院刑事判決　　　　　　　　94年度上訴字第2848號
上　訴　人
即　被　告　甲○○
上列上訴人，因毒品危害防制條例案件，不服臺灣桃園地方法院
93年度訴字第1919號，中華民國94年5月31日第一審判決（起訴
案號：臺灣桃園地方法院檢察署93年度毒偵字第3405號），提起
上訴，本院判決如下：
    主  文
上訴駁回。
    事  實
一、甲○○前因違反毒品危害防制條例案件，經臺灣桃園地方法
    院於民國90年6月27日以89年度訴字第1696號判決判處有期
    徒刑七月，並經本院於90年11月22日以90年度上訴字第3069
    號判決駁回被告之上訴，末經最高法院於91年1月31日以91
    年度台上字第715號判決駁回被告上訴確定，並於92年11月3
    日執行完畢。復因偽造文書案件，經臺灣桃園地方法院於92
    年4月25 日以91年度訴字第1592號判決判處有期徒刑三月，
    嗣經被告上訴後撤回上訴，於92年8月6日確定；再因違反毒
    品危害防制條例案件，經臺灣桃園地方法院於91年11月24日
    以91年度訴字第1623號判決判處有期徒刑八月，經被告上訴
    後撤回上訴，於92 年3月18日確定，於91年10月7日執行強
    制戒治，於92年6月23 日停止強制戒治並付保護管束，於同
    年10月1日保護管束期滿執行完畢，上開二案經接續執行，
    將於94年7月5日執行完畢。仍未知悔改，於93年8月5日晚間
    7時許，將其所駕駛之車輛停放於桃園縣桃園市○○路○路
    邊（靠近臺灣鐵路西部幹線處），以毒品分裝袋盛裝海洛因
    ，並將海洛因摻入香煙之方式，施用第一級毒品海洛因1次
    。另於93年8月6日下午1時50分為警採尿之時起回溯96小時
    內之某時（甲○○於93年8月5日晚間11時許為警查獲後，至
    93年8月6日下午1時50分採尿之時止，為警拘留中，此部分
    之期間應予扣除），在臺灣地區某不詳地點，施用第二級毒
    品安非他命1次。嗣於93年8月5日晚間11時許，為警在桃園
    縣八德市○○路與新興路口查獲，並扣得其所有之第一級毒
    品海洛因4包（合計淨重5.80公克，空包裝總重0.87 公克，
    純度42.98%，純質淨重2.49公克），及供其（但非專供）施
    用海洛因所用之毒品分裝袋1只，始知上情。
二、案經桃園縣政府警察局移送臺灣桃園地方法院檢察署檢察官
    偵查起訴。
    理  由
一、上訴人即被告甲○○經本院合法傳喚無正當理由而不到庭；
    惟查被告原審審理時坦承於於93年8月5日晚間7時許，將其
    所駕駛之車輛停放於桃園縣桃園市○○路○路邊（靠近臺灣
    鐵路西部幹線處），以毒品分裝袋盛裝海洛因，並將海洛因
    摻入香煙之方式，施用第一級毒品海洛因1次，但矢口否認
    有施用第二級毒品安非他命1次之犯行（見原審卷第65頁）
    ；亦即被告否認於93年8月6日下午1時50分為警採尿之時起
    回溯96小時內之某時（被告於93年8月5日晚間11時許為警查
    獲後，至93年8月6日下午1時50分採尿之時止，為警拘留中
    ，此部分之期間應予扣除），有施用第二級毒品安非他命。
二、經查：
（一）被告於前揭查獲時地為警採集之尿液，經送昭信科技顧問
      股份有限公司檢驗結果，就可待因、嗎啡藥物呈陽性反應
      ，此有上開單位出具之濫用藥物陽性檢體檢驗報告暨桃園
      縣政府警察局刑警隊檢體監管紀錄表各1紙附卷為憑（見
      臺灣桃園地方法院檢察署93年度毒偵字第3405號卷第20頁
      、第82頁）。此外，被告為警查獲時扣得之白粉4包，均
      含第一級毒品海洛因成分（合計淨重5.80公克，空包裝總
      重0.87公克，純度42.98%，純質淨重2.49公克），此有法
      務部調查局93年9月7日調科壹字第080008125號鑑定通知
      書1紙在卷可稽（見上開偵查卷第53頁）。是被告坦承其
      於前揭時地施用第一級毒品海洛因之自白，核與事實相符
      ，堪以採信。
（二）另被告於前揭查獲時地為警採集之尿液，經送昭信科技顧
      問股份有限公司檢驗，以酵素免疫分析法初步篩選，復以
      氣相層析質譜分析法（GC/MS）確認分析結果，就甲基安
      非他命、安非他命均呈陽性反應，此有上開單位出具之濫
      用藥物陽性檢體檢驗報告暨桃園縣政府警察局刑警隊檢體
      監管紀錄表各1 紙附卷為憑（見臺灣桃園地方法院檢察署
      93年度毒偵字第3405 號卷第20頁、第82頁）；嗣上開尿
      液再送行政院衛生署管制藥品管理局以氣相層析質譜儀（
      GC/MS）檢驗結果，其尿液所含安非他命之濃度為
      1491ng/ml，所含甲基安非他命之濃度為9665ng/ml，此亦
      有行政院衛生署管制藥品管理局94年2月25日管檢字第
      0940000821號函暨所附之檢驗成績書各1紙附於原審卷附
      可按（見原審卷第43頁）。按甲基安非他命經口服投與後
      ，約百分之七十於二十四小時內自尿液中排出，約百分之
      九十於九十六小時內自尿液排出，由於目前國內尿液中甲
      基安非他命之檢驗僅為鑑定其是否呈陽性反應尚未定其含
      量，且甲基安非他命成分之檢出與其投與方式、投與量、
      個人體質、採尿時間與檢測儀器之精密度等諸多因素有關
      ，因此僅憑尿液中呈安非他命陽性反應，並無法確實推算
      吸食時間距採集時間之長短，惟依上述資料推斷，最長可
      能不會超過4日；又目前常用的尿液安非他命或嗎啡篩檢
      方式包括酵素免疫方析法（EIA,ENZYME EMMUNOASSAY）、
      薄層色層分析法（TLC,TH INLAYER CHR OMATOGRAPHY）和
      放射免疫分析法（RIA,RADIOIMMUNOASSAY），在文獻報告
      中，確實有藥品或食物因交叉反應（CROSSREACTOIN），
      可在尿液中測試中產生偽陽性（FALSE POSITIVE）之安非
      他命或嗎啡反應，惟利用精密之儀器分析，將可排除偽陽
      性之可能，而得到正確的答案，因此篩檢結果必須進一步
      確認。在目前最常用之確認方法為氣相層析質譜儀（
      GC/MS,GASCHROMATOGRAPHY/MASSSPECTROMETRY），此因乃
      在良好的操作條件下，以氣相層析質譜儀作藥物及其代謝
      產物定性及定量分析，幾乎不會有偽陽性反應產生，此經
      行政院衛生署藥物食品檢驗局藥檢壹字第001156號函及
      行政院國軍退除役官兵輔導委員會臺北榮民總醫院83年4
      月7日北總內字第03059號函釋明確。本件被告尿液檢驗
      報告既係以氣相層析質譜儀分析法複驗，以此精確嚴謹之
      科學檢驗方式，自得有效排除偽陽性反應，並無誤判之虞
      ，故前揭檢驗結果誠屬可信。是被告於原審辯稱其並未在
      前揭時地施用第二級毒品安非他命一情，係屬不實，被告
      於上揭時地確有施用第二級毒品安非他命之犯行，應堪認
      定。
（三）又被告前因施用第一級毒品海洛因案件，經原審於91年11
      月24日以91年度訴字第1623號判決判處有期徒刑八月，經
      被告上訴後撤回上訴，於92年3月18日確定，另於91年10
      月7日執行強制戒治，於92年6月23日停止強制戒治並付保
      護管束，於同年10月1日保護管束期滿執行完畢，此有原
      審91年度訴字第1623號判決書、本院被告全國前案紀錄表
      及臺灣桃園地方法院檢察署刑案資料查註紀錄表、原審91
      年度毒聲字第2532號裁定、臺灣桃園地方法院檢察署執行
      指揮書、原審92年度毒聲字第1609號裁定、臺灣新竹戒治
      報請停止戒治報告表各1份在卷可參。綜上所述，足徵被
      告係於五年內再犯毒品危害防制條例第10條之罪。從而，
      本件事證已臻明確，被告犯行洵堪認定，依法應予論科。
三、核被告甲○○所為，係犯毒品危害防制條例第10條第1項、
    第2項之施用第一級毒品及施用第二級毒品罪。被告持有第
    一級毒品海洛因、第二級毒品安非他命後，進而施用，其持
    有之低度行為應被其施用之高度行為所吸收，均不另論罪。
    被告所犯上開二罪間，犯意各別，構成要件互異，應予分論
    併罰。另查被告曾有如事實欄所載之犯罪前科與執行紀錄，
    此有本院被告全國前案紀錄表與臺灣桃園地方法院檢察署刑
    案資料查註紀錄表各1份存卷可按，其於五年以內再犯本件
    有期徒刑以上之二罪，均為累犯，應各依刑法第47條規定加
    重其刑。
四、原審以被告罪證明確，適用毒品危害防制條例第10條第1項
    、第2項、第18條第1項前段，刑法第11條前段、第47條、第
    38條第1項第2款、第51條第5款之規定。並審酌被告施用毒
    品惡習不改，且犯後未能坦承全部犯行，態度不佳，惟念其
    施用毒品僅戕害自身身體健康，並未危害他人安全等一切情
    狀，分別量處被告施用第一級毒品，處有期徒刑捌月；又施
    用第二級毒品，處有期徒刑陸月。二罪定其應執行有期徒刑
    壹年。另扣案之白粉4包，含有第一級毒品海洛因成分（合
    計淨重5.80公克，純度42.98%，純質淨重2.49公克），此有
　　法務部調查局93年9月7日調科壹字第080008 125號鑑定通知
  　書1紙在卷可稽（見上開偵查卷第53頁），應依毒品危害防
    制條例第18條第1項前段規定，沒收銷燬之；另包裹第一級
    毒品海洛因之包裝袋4個（合計空包裝袋總重0.87公克），
    與其所包裹之海洛因不可析離，應併依毒品危害防制條例第
    18條第1項前段規定，沒收銷燬之。另扣案之毒品分裝袋1只
    ，係被告所有，供其施用（但非專供）第一級毒品海洛因所
    用之物，應依刑法第38條第1項第2款規定，沒收之等。經核
    其認事用法．均無不合，量刑亦稱妥適，被告上訴未敘明上
    訴理由，其上訴為無理由，應予駁回。另被告經本院合法傳
    喚無正當理由不到庭，爰不待其陳述逕行判決，併予敘明。
據上論斷，應依刑事訴訟法第368條、第371條，判決如主文。
本案經檢察官周誠南到庭執行職務。
中　　華　　民　　國　　94　　年　　11　　月　　8 　　日
　　　　　　　　　刑事第七庭  審判長法　官 蔡 秀 雄
　　　　　　　　　　　　　　　　    法　官 周 煙 平
　　　　　　　 　 　　　　　　　　　法　官 蔡 光 治
以上正本證明與原本無異。
施用第一級毒品部分如不服本判決，應於收受送達後十日內向本
院提出上訴書狀，其未敘述上訴之理由者並得於提起上訴後十日
內向本院補提理由書（均須按他造當事人之人數附繕本）。
施用第二級毒品部分不得上訴。
                                    書記官 陳 韋 杉
中　　華　　民　　國　　94　　年　　11　　月　　9 　　日
附錄：本案論罪科刑法條全文：
毒品危害防制條例第10條：
施用第一級毒品者，處6月以上5年以下有期徒刑。
施用第二級毒品者，處3年以下有期徒刑。
